ACORDAO-COMPLETO-2399392

ACÓRDÃO 6136/2020 ATA 16/2020 - PRIMEIRA CÂMARA

VISTOS, relatados e discutidos estes autos de embargos de declaração opostos por Joensen Terezinha Lizott Disperati e Eliezer Gomes da Silva contra o Acórdão 535/2020-TCU-Primeira Câmara; 
ACORDAM os Ministros do Tribunal de Contas da União, reunidos em sessão da Primeira Câmara, com fundamento no art. 34 da Lei 8.443/1992 c/c art. 287 do Regimento Interno do TCU, ante as razões expostas pelo Redator, em: 
9.1. conhecer dos embargos de declaração opostos por Joensen Terezinha Lizott Disperati para, no mérito, negar-lhes provimento;
9.2. não conhecer dos embargos de declaração opostos por Eliezer Gomes da Silva, por intempestivos; 
9.3. dar ciência desta deliberação aos recorrentes e à Universidade Federal do Paraná.

Embargos de declaração em Pedido de Reexame em Aposentadoria

Primeira Câmara

Universidade Federal do Paraná.

3. Interessados/Responsáveis/Recorrentes:
3.1. Interessados: Ana Valenga (XXX.089.309-XX); Ana Valenga (XXX.089.309-XX); Arlete Edling (XXX.638.659-XX); Arlete Edling (XXX.638.659-XX); Eliezer Gomes da Silva (XXX.482.059-XX); Eunice Brisola Inocencio (XXX.836.209-XX); Eunice Brisola Inocencio (XXX.836.209-XX); Eunice Brisola Inocencio (XXX.836.209-XX); Joensen Terezinha Lizott Disperati (XXX.533.659-XX); Juarez Nelson Alves de Lima (XXX.680.409-XX); Marcelo Iacomini (XXX.940.949-XX)
3.2. Recorrentes: Joensen Terezinha Lizott Disperati (XXX.533.659-XX); Eliezer Gomes da Silva (XXX.482.059-XX).

13.1. Ministros presentes: Benjamin Zymler (na Presidência), Walton Alencar Rodrigues (Relator), Bruno Dantas e Vital do Rêgo.
13.2. Ministros-Substitutos presentes: Augusto Sherman Cavalcanti e Weder de Oliveira.

Ana Valenga

Eunice Brisola Inocêncio

TRF-4

Eliezer Gomes da Silva

Joensen Terezinha Lizott Disperati

WALTON ALENCAR RODRIGUES

Ministro Walton Alencar Rodrigues.

Trata-se de embargos de declaração opostos por Joensen Terezinha Lizott Disperati (peça 101) e Eliezer Gomes da Silva (peça 104) contra o Acórdão 535/2020-TCU-Primeira Câmara, que não conheceu dos pedidos de reexames interpostos contra o Acórdão 2687/2019-TCU-Primeira Câmara, por intempestivos, sem a superveniência de fatos novos.
No acórdão original, os embargantes tiveram seus atos de concessão de aposentadoria julgados ilegais em vista da averbação de tempo rural sem contribuição previdenciária.

8.1. Marcelo Trindade de Almeida (19095/OAB-PR) e outros.  
8.2. Vinicius Rafael Presente (66052/OAB-PR) e outros.  
8.3. Ernani Moreno Silva (38.050/OAB-PR) e outros.  
8.4. Mauricio de Jesus Tozetti (38.229/OAB-PR) e outros.

Procurador Rodrigo Medeiros de Lima.

PESSOAL. APOSENTADORIA. TEMPO RURAL. INCORPORAÇÃO DE QUINTOS APÓS O ADVENTO DA LEI 9.424/1998. OITIVA. ILEGALIDADE DE ALGUNS ATOS. DETERMINAÇÕES. PEDIDOS DE REEXAME INTEMPESTIVOS. NÃO CONHECIMENTO. EMBARGOS DE DECLARAÇÃO. CONHECIMENTO DE UM RECURSO E NÃO PROVIMENTO. NÃO CONHECIMENTO DO OUTRO POR INTEMPESTIVO.

APOSENTADORIA (APOS)

Secretaria de Recursos (SERUR); Secretaria de Fiscalização de Pessoal (SEFIP).

Trata-se de embargos de declaração opostos por Joensen Terezinha Lizott Disperati e Eliezer Gomes da Silva contra o Acórdão 535/2020-TCU-Primeira Câmara, que não conheceu dos pedidos de reexames interpostos contra o Acórdão 2687/2019-TCU-Primeira Câmara, por intempestivos, sem a superveniência de fatos novos.
No acórdão original, os embargantes tiveram seus atos de concessão de aposentadoria julgados ilegais em vista da averbação de tempo rural sem contribuição previdenciária.
Os fundamentos do acórdão recorrido foram registrados nas instruções da Secretaria de Recursos (peças 88-89) :
Joensen Terezinha Lizott Disperati foi notificada em 26/6/2019 (peça 85, p. 15-17) e interpôs o pedido de reexame em 22/7/2019;
Eliezer Gomes da Silva foi notificada em 16/5/2019 (peça 85, p. 7) e interpôs o pedido de reexame em 17/6/2019.
Irresignada, Joensen Terezinha Lizott Disperati argui erro material no acórdão embargado, visto que somente teve ciência da deliberação original em 5/7/2019 (peça 101) . Essa informação não está baseada, na peça recursal, por documentação probatória e contraria o informado anteriormente pela Universidade Federal do Paraná (peça 85) . 
Atendidos os requisitos de admissibilidade, ditados pelo art. art. 34, caput, da Lei 8.443/1992 c/c art. 1.022, inciso III, do Código do Processo Civil, os embargos opostos por Joensen Terezinha Lizott Disperati devem ser conhecidos e não providos.
Quanto aos embargos opostos de Eliezer Gomes da Silva (peça 104) , verifico que foram apresentados ao TCU em 5/3/2020, conquanto tenha sido notificado por meio de sua representante legal em 18/2/2020 (peça 99) . Intempestivo, o recurso deixou de observar requisito de admissibilidade fundamental, ditado no art. 34, § 1º, da Lei 8.443/1992, o que não pode ser relevado ante a ausência de informação nova. Não merece, portanto, ser conhecido.
Ante o exposto, VOTO para que este Tribunal adote a deliberação que ora submeto à apreciação deste Colegiado.
TCU, Sala das Sessões Ministro Luciano Brandão Alves de Souza, em 26 de maio de 2020.
WALTON ALENCAR RODRIGUES 
Relator